【裁判字號】    99,審易緝,47
【裁判日期】    990824
【裁判案由】    竊盜
【裁判全文】
臺灣桃園地方法院刑事判決            99年度審易緝字第47號
公  訴  人  臺灣桃園地方法院檢察署檢察官
被      告  甲○○
上列被告因竊盜案件，經檢察官提起公訴（99年度偵字第4950號
），嗣於本院準備程序進行中，被告就被訴事實為有罪之陳述，
經本院告知簡式審判程序意旨，並聽取當事人之意見後，本院裁
定改依簡式審判程序審理，並判決如下：
    主  文
甲○○共同攜帶兇器竊盜，未遂，累犯，處有期徒刑肆月又拾伍
日，如易科罰金，以新臺幣壹仟元折算壹日，扣案之鐵鎚、梅花
扳手及釘拔各壹把均沒收。
    事  實
一、甲○○前於民國95年間因竊盜案件，經本院以96年度易字第
    486 號判決判處有期徒刑8 月，減為有期徒刑4 月確定，於
    97年4 月17日期滿執行完畢（於本案構成累犯）。詎仍不知
    悔改，竟與彭仁灶（其所涉共同竊盜部分，業經本院以99年
    度審易字第777 號判決判處有期徒刑4 月又15日確定）共同
    意圖為自己不法之所有，基於竊盜之犯意聯絡，於99年2 月
    2 日上午11時30分許，至址設桃園縣楊梅鎮○○○路○段335
    號中興紡織廠股份有限公司所有之楊梅印染廠內，由甲○○
    持其所有，對人之生命、身體具有威脅性，客觀上足供為兇
    器使用之鐵鎚、梅花扳手及釘拔各1 把，以敲打之方式竊取
    上址廠區內鐵皮屋鐵製的基座，彭仁灶則負責巡視附近有無
    其他可撿拾之鐵塊並擔任把風工作，於尚未竊盜得手之際，
    即為巡邏員警察覺有異當場查獲而未遂，並扣得上開鐵鎚、
    梅花扳手及釘拔各1 把。
二、案經桃園縣政府警察局楊梅分局報告臺灣桃園地方法院檢察
    署檢察官偵查起訴。
    理  由
一、本案被告甲○○所犯之罪，並非法定刑為死刑、無期徒刑或
    最輕本刑3 年以上有期徒刑之罪，亦非高等法院管轄第一審
    之案件，而被告於準備程序中表明放棄就審期間之利益，且
    就被訴事實已為有罪之陳述，經本院告知簡式審判程序之旨
    ，並聽取公訴人及被告之意見後，本院乃依刑事訴訟法第27
    3 條之1 第1 項規定，裁定進行簡式審判程序，合先敘明。
二、訊據被告甲○○對於上揭犯罪事實，於本院審理中坦承不諱
    ，並核與證人劉家祥於警詢中和證人即共同被告甲○○於警
    詢、偵查及本院審理中之證述情節相符，復有桃園縣政府警
    察局楊梅分局搜索扣押筆錄、扣押物品目錄表各1 份、現場
    及扣案物品照片共6 張等附卷可稽，此外，另有被告為本案
    竊盜犯行所用之鐵鎚、梅花扳手及釘拔各1 把扣案可佐，足
    認被告前開任意性自白應與事實相符，堪以採信。是本件事
    證明確，被告犯行已堪認定，自應依法論科。
三、查被告甲○○雖如上開事實欄一所述尚未竊得財物之際即為
    警查獲，惟其持扣案鐵鎚、梅花扳手及釘拔各1 把敲打鐵製
    基座之行為顯已著手於竊盜行為，為未遂犯。是核被告甲○
    ○所為，係犯刑法第321 條第1 項第3 款、第2 項之攜帶兇
    器竊盜未遂罪，並依刑法第25條第2 項之規定，按既遂犯之
    刑度減輕其刑。另被告甲○○與共同被告彭仁灶就上開竊盜
    犯行，有犯意聯絡及行為分擔，為共同正犯。被告有如上開
    事實欄一所載之犯罪科刑及執行情形，有臺灣高等法院被告
    前案紀錄表1 份在卷可按，其於徒刑執行完畢後5 年內故意
    再犯本件有期徒刑以上之罪，為累犯，應依刑法第47條第1
    項之規定加重其刑。又其刑有加重及減輕事由，依刑法第71
    條第1 項規定，先加後減之。爰審酌被告犯罪之動機、目的
    、手段、被告之生活狀況、智識程度及其犯後坦承犯行，態
    度尚佳等一切情狀，量處如主文所示之刑，並諭知易科罰金
    之折算標準。至扣案之鐵鎚、梅花扳手及釘拔各1 把，被告
    甲○○雖於本院審理中否認為其所有之物，供稱係共同被告
    彭仁灶所有之物，然觀諸被告甲○○於警詢中明確表示扣案
    工具為伊所有，並於扣押物品目錄表所有人欄處捺印確認（
    見偵查卷第10頁及第44頁），且共同被告彭仁灶於警詢及本
    院審理中亦供稱扣案工具均為甲○○所有，本院認被告甲○
    ○於本院審理中稱扣案工具非其所有之物應係卸責之詞，爰
    依刑法第38條第1 項第2 款之規定併予宣告沒收。
據上論斷，應依刑事訴訟法第273 條之1 第1 項、第299 條第1
項前段，刑法第28條、第321 條第1 項第3 款、第2 項、第25條
第2 項、第47條第1 項、第41條第1 項前段、第38條第1 項第2
款，判決如主文。
本案經檢察官黃怡菁到庭執行職務。
中    華    民    國    99    年    8     月    24    日
                        刑事庭  法  官  鍾雅蘭
以上正本證明與原本無異。
如不服本判決，應於判決送達後10日內向本院提出上訴狀（應附
繕本），其未敘述上訴理由者，應於上訴期間屆滿後20日內補提
理由書狀於本院，上訴於臺灣高等法院。
                                書記官  陳恩如
中    華    民    國    99    年    8     月    24    日
附錄本案論罪科刑法條：
中華民國刑法第321條
犯竊盜罪而有左列情形之一者，處6 月以上、5 年以下有期徒刑
：
一、於夜間侵入住宅或有人居住之建築物、船艦或隱匿其內而犯
    之者。
二、毀越門扇、牆垣或其他安全設備而犯之者。
三、攜帶兇器而犯之者。
四、結夥三人以上而犯之者。
五、乘火災、水災或其他災害之際而犯之者。
六、在車站或埠頭而犯之者。
前項之未遂犯罰之。

司法院資訊處製作；財團法人民間司法改革基金會備份。
